【裁判字號】    98,易,927
【裁判日期】    980813
【裁判案由】    公共危險等
【裁判全文】
臺灣臺南地方法院刑事判決               98年度易字第927號
公  訴  人  臺灣臺南地方法院檢察署檢察官
被      告  丙○○
上列被告因公共危險等案件，經檢察官提起公訴（98年度偵字第
4124號），本院判決如下：
    主  文
丙○○漏逸媒氣，致生公共危險，處有期徒刑陸月，如易科罰金
，以新臺幣壹仟元折算壹日。
    事  實
一、丙○○與甲○○比鄰而居，丙○○居住於台南縣楠西鄉○○
    路250號，甲○○居住於同路252號，並在該址經營「後花園
    簡餐店」。民國98年2月20日晚間8時許，丙○○至臺南縣楠
    西鄉○○路250號甲○○所經營之上開簡餐店內，甲○○認
    為丙○○係前來擾亂其做生意，未予理會，丙○○因而心生
    不滿，竟基於恐嚇犯意向甲○○恫稱：「你若不跟我講話，
    就要讓你後悔」，旋即返回臺南縣楠西鄉○○路252號住處
    ，將住處內二十公斤裝之瓦斯筒拖行至其住宅前騎樓處（該
    騎樓在住宅鐵門內），並開啟瓦斯筒開關後，將鐵門拉下離
    去，使開啟之瓦斯筒逸漏煤氣致生公共危險，嗣甲○○聽到
    丙○○在隔壁拖動瓦斯筒聲音，隨後並聞到漏逸之瓦斯味，
    因而心生畏懼，立即疏散店內客人，並報警通知消防隊到場
    處理，始未釀成災害。
二、案經甲○○訴由臺南縣警察局玉井分局報告臺灣臺南地方法
    院檢察署檢察官偵查起訴。
    理  由
一、按被告以外之人於偵查中向檢察官所為之陳述，除顯有不可
    信之情況者外，得為證據；又被告以外之人於審判外之陳述
    ，雖不符前四條之規定，而經當事人於審判程序同意作為證
    據，法院審酌該言詞陳述或書面陳述作成時之情況，認為適
    當者，亦得為證據；當事人、代理人或辯護人於法院調查證
    據時，知有第一百五十九條第一項不得為證據之情形，而未
    於言詞辯論終結前聲明異議者，視為有前項之同意，刑事訴
    訟法第一百五十九條之一第二項、第一百五十九條之五定有
    明文。查被告對於以下所引供述證據之證據能力，於審理中
    表示「無意見」（本院卷第13頁），且至辯論終結止，亦無
    任何異議，本院審酌此等言詞陳述作成之情況，尚非實施刑
    事訴訟程序之公務員違背法定程序取得之證據，認屬適當，
    參照刑事訴訟法第一百五十九條之五之規定，俱有證據能力
    ，合先說明。
二、訊之被告對於上揭時間在其住宅內將二十公斤之瓦斯筒拖行
    至住宅前騎樓處，並開啟瓦斯開關後，將住處鐵門拉下離去
    之事實，於警詢、偵查及本院審理時固坦承不諱，惟對於告
    訴人甲○○指訴其在告訴人簡餐店向告訴人稱：「你若不跟
    我講話，就要讓你後悔」之語，則辯稱：因當時有飲酒，不
    記得有無講此話。經查：
    (一)被告於98年2月20日20時許，酒後至其鄰居即告訴人所經
      營位於台南縣楠西鄉○○路250號「後花園簡餐店」，向
      告訴人恫稱：「你若不跟我講話，我會讓你後悔」等語，
      業據告訴人於警詢、偵查中證述綦詳，並經在場證人即告
      訴人之女謝怡琇於偵查中證述在卷（參見偵查卷第12 頁
      ），按告訴人與證人謝怡琇與被告並無何恩怨，應不致於
      無端誣陷被告入罪，並參以被告警詢時供述：「因為隔壁
      後花園餐飲說我擾亂他做生意，所以我就故意開啟瓦斯，
      要警告隔壁餐飲」（見警卷第14頁），而被告旋即返家將
      瓦斯筒拖至住處前騎樓處開啟瓦斯開關後拉下住處鐵門離
      去，顯見被告當時對告訴人已有不滿情緒至明，是告訴人
      與證人謝怡琇上開證言，尚非虛偽，堪可採信。
    (二)次查，被告先以言語向甲○○恫稱：「你若不跟我講話，
      就要讓你後悔」之語，雖經告訴人甲○○偵查中證稱：「
      那一天我聽到的時候，是沒有特別感到害怕」，然其另證
      稱：「我的女兒會感到害怕」（參見偵查卷第6頁），並
      據在場證人即告訴人之女謝怡琇證述：「（你在場的時候
      你聽到這句話你的感受如何？）蠻怕的」（偵查卷第11頁
      ），足見被告上開言語已令在場告訴人之女謝怡琇心生畏
      懼。被告旋即返回隔鄰住處，將瓦斯筒拖行至住處騎樓（
      騎樓在被告住處鐵門內），並開啟瓦斯開關，讓煤氣漏逸
      後，拉下騎樓鐵門離去，而由甲○○聽聞被告拖動瓦斯鋼
      瓶聲，並聞到瓦斯味後，立即疏散客人，並報警通知消防
      隊前來處理，足認告訴人已處於驚恐畏懼狀態。復由被告
      警詢時供述：「因為隔壁後花園餐飲說我擾亂他做生意，
      所以我就故意開啟該瓦斯，要警告隔壁餐飲」，業如前述
      ，則其恐嚇之主觀犯意至為明顯。又被告開啟瓦斯開關，
      致大量媒氣外洩，造成附近民眾恐慌，嗣經消防隊據報前
      來處理，始未釀成災害等情，亦據證人即鄰近居民乙○○
      、邱明志於警詢證述無訛，並有警方現場照片六紙在卷可
      參。綜上，被告犯行，洵堪認定。
三、按刑法第三百零五條之恐嚇罪，係以加害生命、身體、自由
    、名譽、財產之事恐嚇他人，即以此等將加惡害之旨通知被
    害人，以使生畏怖心為為要，本件被告對告訴人心生不滿，
    告以「你若不跟我講話，我會讓你後悔」之語，由告訴人偵
    查中證述：「那一天我聽到的時候，是沒有特別感到害怕」
    （偵查卷第6頁），顯然並未心生畏怖，雖在場告訴人之女
    謝怡琇稱「蠻怕的」，然觀被告上開言語，並無何加害生命
    、身體、自由、名譽、財產等加惡害之旨，是僅憑被告上開
    言語，尚不足以認定被告成立恐嚇罪，然被告旋即返家拖動
    瓦斯筒開啟瓦斯開關後離去，被告住處與告訴人所經營之「
    後花園簡餐店」僅一牆之隔，其開啟瓦斯行為嗣令告訴人立
    即疏散客人，並報警處理，顯然已致告訴人驚恐畏懼，故被
    告前述言語與緊接之開啟瓦斯鋼瓶動作，應視為其本於恐嚇
    犯意所為之接續動作，而屬一個犯罪行為。是核被告所為，
    係犯刑法第三百零五條恐嚇罪與同法第一百七十七條第一項
    漏逸媒氣之公共危險罪，所犯二罪間具有刑法第五十五條一
    行為觸犯數罪名之想像競合關係，應從一重依同法第一百七
    十七條第一項公共危險罪處斷。審酌被告於本案犯行前，除
    八十年間因業務過失致死罪被處有期徒刑十月，緩刑三年（
    緩刑期滿未經撤銷緩刑）外，並無其他刑事前科紀錄（其因
    酒後騎乘機車另犯公共危險罪，係在本案犯行後），有台灣
    高等法院被告前案紀錄表在卷足憑，素行良好，復審酌被告
    曾受僱載運瓦斯，業據供述在卷（本院卷第16頁），對於任
    意開啟瓦斯開關逸露媒氣之危險性，應知之甚詳，其因對告
    訴人有所不滿，即故意開啟瓦斯予以警告，行為手段足生公
    共危險，倖消防隊據報前來處理而未釀成災害，兼衡其因長
    期抑鬱，經不起他人言語刺激，承受外界挫折能力低等心理
    狀態，暨其犯後坦承部分犯行，態度尚稱良好等一切情狀，
    爰量處如主文所示之刑，並諭知易科罰金折算標準。又被告
    雖辯稱行為當時有飲酒，然以被告同日晚間警詢時猶能陳述
    當日開啟瓦斯之經過，及開啟瓦斯是要警告隔壁餐飲，復於
    本院審理時陳述：當日先在公園飲用一罐多米酒後返家，有
    經過告訴人的簡餐店，開啟瓦斯後，拉下鐵門未上鎖，騎乘
    腳踏車離開，在外面逛不到一小時即返家等情節，足見被告
    當時雖有飲酒，然其意識仍甚為清楚，未至辨識能力顯著減
    低之程度，附此說明。
四、據上論斷，應依刑事訴訟法第二百九十九條第一項前段，刑
    法第三百零五條、第一百七十七條第一項、第五十五條、第
    四十一條第一項前段，判決如主文。
本案經檢察官林朝文到庭執行職務
中    華    民    國    98    年    8     月    13    日
                  刑事第四庭    法  官  林逸梅
以上正本證明與原本無異
如不服本判決應於收受本判後10日內向本院提出上訴書狀，並應
敘述具體理由。其未敘述上訴理由者，應於上訴期間屆滿後20日
內向本院補提理由書狀（均須按他造當事人之人數附繕本）「切
勿逕送上級法院」。
                                書記官  郭純瑜
中    華    民    國    98    年    8     月    13    日
附錄本案論罪科刑法條：
中華民國刑法第177條
（漏逸或間隔氣體罪）
漏逸或間隔蒸氣、電氣、煤氣或其他氣體，致生公共危險者，處
 3 年以下有期徒刑、拘役或 3 百元以下罰金。
因而致人於死者，處無期徒刑或 7 年以上有期徒刑。致重傷者，
處3年以上10年以下有期徒刑。
中華民國刑法第305條
（恐嚇危害安全罪）
以加害生命、身體、自由、名譽、財產之事，恐嚇他人致生危害
於安全者，處2年以下有期徒刑、拘役或3百元以下罰金。


司法院資訊處製作；財團法人民間司法改革基金會備份。
